臺灣臺北地方法院刑事判決
111年度審易字第848號
公  訴  人  臺灣臺北地方檢察署檢察官
被      告  李智民



上列被告因妨害名譽案件，經檢察官提起公訴（111年度偵字第5
081號），本院判決如下：
    主  文
本件公訴不受理。
    理  由
一、公訴意旨詳如附件起訴書所載。
二、按告訴乃論之罪，告訴人於第一審辯論終結前得撤回其告訴
    ，又告訴經撤回者，應諭知不受理之判決，並得不經言詞辯
    論為之，刑事訴訟法第238條第1項、第303條第3款、第307
    條分別定有明文。
三、本件被告李智民經檢察官依刑法第309條第1項之公然侮辱罪
    提起公訴，然前揭之罪依同法第314條規定，須告訴乃論。
    茲據告訴人蔣麗慧於本院言詞辯論終結前具狀向本院表明撤
    回告訴，有刑事撤回告訴狀1份附卷足稽，爰就本案依前揭
    規定，不經言詞辯論，逕為不受理之判決。
據上論斷，應依刑事訴訟法第303條第3款、第307條，判決如主
文。
中　　華　　民　　國　　111 　年　　6 　　月　　28　　日
                    刑事第二十庭法  官    謝欣宓
上正本證明與原本無異。 
如不服本判決應於收受送達後20日內向本院提出上訴書狀，並應
敘述具體理由；其未敘述上訴理由者，應於上訴期間屆滿後20日
內向本院補提理由書（均須按他造當事人之人數附繕本）「切勿
逕送上級法院」。告訴人或被害人如對於本判決不服者，應具備
理由請求檢察官上訴，其上訴期間之計算係以檢察官收受判決正
本之日期為準。因疫情而遲誤不變期間，得向法院聲請回復原狀
。
                                書記官    朱俶伶　
中　　華　　民　　國　　111 　年　　6 　　月　　28　　日
附件：
臺灣臺北地方檢察署檢察官起訴書
                                     111年度偵字第5081號
　　被　　　告　李智民　男　62歲（民國00年0月00日生）
　　　　　　　　　　　　籍設臺北市○○區○○街00號3樓之1（臺北市○○區○○○○○○
　　　　　　　　　　　　○居○○市○○區○○街00號2樓
　　　　　　　　　　　　國民身分證統一編號：Z000000000號
上列被告因妨害名譽案件，業經偵查終結，認應提起公訴，茲將
犯罪事實及證據並所犯法條分敘如下：
        犯罪事實
一、李智民、蔣麗慧均係松山機場之排班計程車司機，蔣麗慧並
    兼任組長一職，詎其等因排班問題發生爭執，李智民竟基於
    妨害名譽之犯意，於民國110年12月8日下午3時15分許，在不
    特定人得以共見共聞之臺北市○○區○○○路000○0號松山機場第3
    停車場旁計程車排班處，以「上次的捧場，還會有啦（台語
    ）；賣肉的一次三千元（台語）」等語辱罵蔣麗慧，足以貶
    損蔣麗慧之名譽。
二、案經蔣麗慧訴由內政部警政署航空警察局臺北分局報告偵辦
    。
        證據並所犯法條
一、證據清單及待證事實：
編號 證據方法 待證事實 一 被告李智民於警詢時及本署偵查中之供述 供述其有於犯罪事實欄所載之時間及地點，與告訴人發生爭執，並有對告訴人稱如犯罪事實欄所載之言語之事實。 二 告訴人蔣麗慧於警詢及偵查中之指訴 證明被告有於犯罪事實欄所載之時間及地點，與其發生爭執，並以犯罪事實欄所載之言語對其辱罵之事實。 三 證人陳澤源、呂崑豪於警詢時及本署偵查中之（結）證述 證明被告有於犯罪事實欄所載之時間及地點，與告訴人發生爭執，並以犯罪事實欄所載之言語辱罵告訴人之事實。 四 本署勘驗報告 佐證被告有於犯罪事實欄所載之時間及地點，與告訴人發生爭執，並以犯罪事實欄所載之言語辱罵告訴人之事實。 
二、核被告所為，係犯刑法第309條第1項之公然侮辱罪嫌。
三、依刑事訴訟法第251條第1項提起公訴。
    此　致
臺灣臺北地方法院
中　　華　　民　　國　 110　　年　　4 　　月　  15 　 日
　　　　　　　　　　　　　　　檢　察　官  林  劭  燁
本件正本證明與原本無異
中　　華　　民　　國　 111　　年　  5　   月　  03  　日
                              書  記  官  石  珈  融
附錄本案所犯法條全文
中華民國刑法第309條
公然侮辱人者，處拘役或 9 千元以下罰金。
以強暴犯前項之罪者，處 1 年以下有期徒刑、拘役或 1 萬 5
千元以下罰金。